【裁判字號】    98,易,3408
【裁判日期】    990531
【裁判案由】    毀損
【裁判全文】
臺灣板橋地方法院刑事判決              98年度易字第3408號
公  訴  人  臺灣板橋地方法院檢察署檢察官
被      告  乙○○
上列被告因毀損案件，經檢察官提起公訴（98年度偵字第16783
號），本院判決如下：
    主  文
乙○○致令他人汽車、機車之鑰匙孔不堪用，足生損害於他人，
處罰金新臺幣壹萬貳仟元，如易服勞役，以新臺幣壹仟元折算壹
日。
    事  實
一、乙○○與王偉任曾為男女朋友。竟基於毀損之故意，於民國
    98年4 月7 日晚間11時6 分許至17分許之間（起訴書誤載為
    98年8 月6 日23時33分許，業經公訴人於本院99年3 月1 日
    準備程序當庭更正附此指明），在臺北縣中和市○○街103
    巷4 弄4 號前，以不明之膠類液體填灌王偉任之父甲○○所
    有車牌號碼2589-EW 號自小客車之左前門鑰匙孔及車牌號碼
    NS9- 910號重機車之鑰匙孔，致該兩部車之上揭鑰匙孔無法
    插入鑰匙而均不堪使用，足以生損害於甲○○。嗣因甲○○
    報警調閱上開路段之監視器後，而查悉上情。
二、案經甲○○訴由臺北縣政府警察局中和第一分局移請臺灣板
    橋地方法院檢察署檢察官偵查起訴。
    理  由
一、證據能力：
    按被告以外之人於審判外之陳述，雖不符刑事訴訟法第159
    條之1 至第159 條之4 之規定，而經當事人於審判程序同意
    作為證據，法院審酌該言詞陳述或書面陳述作成時之情況，
    認為適當者，亦得為證據；當事人、代理人或辯護人於法院
    調查證據時，知有刑事訴訟法第159 條第1 項不得為證據之
    情形，而未於言詞辯論終結前聲明異議者，視為有前項之同
    意，刑事訴訟法第159 條之5 第1 項、第2 項分有明文。經
    查，本判決下列所引用之證人甲○○、王偉任於審判外之陳
    述，檢察官、被告於本院言詞辯論終結前均未聲明異議，本
    院審酌上開證據資料製作時之情況，尚無違法不當及證明力
    明顯過低之瑕疵，亦認為以之作為證據應屬適當，故揆諸上
    開規定，爰依刑事訴訟法第159 條之5 規定，認上揭證據資
    料均有證據能力。
二、訊據被告乙○○否認有何毀損犯行，辯稱（略以）：自從97
    年底與甲○○之子王偉光分手後，就沒有再到過甲○○家；
    而監視器畫面中之人無法看出是男是女，也沒明確看出五官
    ，何以認定是伊？因伊與王偉任有過節，當然栽贓到伊身上
    ；而伊有時會到中和，去圖書館或去景平路上大潤發（大賣
    場）買東西，是只憑手機通聯紀錄出現在中和，並不表示就
    是要去甲○○家毀損東西；再者，依甲○○在附帶民事訴訟
    狀紙中所述，甲○○係購買瓦斯噴槍除去鑰匙孔中之不明膠
    狀物，可證明該膠狀物係可除去，故並未毀損功能等語，經
    查：
（一）告訴人甲○○所有車牌號碼2589- EW號自小客車之左前門
      鑰匙孔及車牌號碼NS9-910 號重機車之鑰匙孔於98年4 月
      8 日上午10時30分，在臺北縣中和市○○街103 巷4 弄4
      號前，經告訴人發現上揭2 車之鑰匙孔，遭塗滿類似白色
      三秒膠，致該兩車車鑰匙無法插入，因而無法使用上揭兩
      部車等情，業經告訴人甲○○於警詢、偵查中分別指述、
      證述明確，【98年度偵字第16783 號卷（下稱偵卷）第3-
      4 ；33頁】，並有上揭汽、機車照片8 張影本以及車牌號
      碼2589- EW、NS9-910 之車籍查詢資料各1 紙在卷可按（
      偵卷第12-13 、18-19 頁）。
（二）經警調閱臺北縣中和市○○街103 巷4 弄8 號路燈桿、臺
      北縣中和市○○街103 巷3 弄1 號、127 巷口（1 ）、11
      9 巷口、123 號電桿之監視器，分別拍得嫌犯下手、經過
      該處之畫面，其中嫌犯是約於98年4 月7 日晚間11時6 分
      到達臺北縣中和市○○街103 巷口，於同日晚間11時17分
      許離開等情，亦有監視錄影畫面翻拍照片26張、影本6 張
      可稽（本院卷、偵卷第14頁）。又上揭98年度偵字第1678
      3 號卷內翻拍照片經證人即被告前男友王偉任於偵查中證
      述該照片中之人係被告一節，亦有該訊問筆錄在卷可按（
      偵卷第67頁）。
（三）行動電話門號0000000000號於98年4 月7 日係被告使用一
      節，亦經被告於本院審理時供述明確（本院99年5 月25日
      審理筆錄第6 頁），核與被告於偵查中供述：伊手機電話
      為0000000000號一節相符（偵卷第63頁）。另被告於98年
      4 月7 日當時使用之門號0000000000號行動電話於98年4
      月7 日晚間10時47分許、10時52分許有通聯情形，通聯之
      基地臺在臺北縣中和市○○路136 號5 樓等情，亦有上揭
      門號雙向通聯紀錄在卷可按（偵卷第53頁）。又上揭臺北
      縣中和市○○路136 號5 樓之基地臺位置直線距離臺北縣
      中和市○○街103 巷4 弄4 號約225 公尺等情，亦有遠傳
      電信股份有限公司98年10月13日遠傳（企營）字第098110
      0240 7號函及所附附件基地臺位置圖、UPMAP 電子地圖等
      在卷足憑（偵卷第58-59 、60頁）。可見被告於98年4 月
      7 日晚間10時47分至52分許有出現距離在告訴人甲○○停
      放上揭自小客車及重機車之臺北縣中和市○○街103 巷4
      弄4 號直線距離約225 公尺處附近等情應可認定。至於被
      告於本院審理時辯稱：該次（98年10月19日）開庭當時伊
      不想講手機號碼，而檢察官很兇說，我叫你講就講，伊就
      嚇到了，伊就說一定要講嗎？他（指檢察官）說是，伊就
      講0000000000號，此有脅迫伊供述等情（本院99年5 月14
      日審判筆錄第9 頁），惟以被告上揭所述情節，縱若屬實
      ，檢察官亦未告知被告若不回答將給予如何之不利益，應
      認尚未達到脅迫之程度，故難僅因被告指述檢察官以很兇
      態度質問被告情形，即率而認定被告係因脅迫而為違反意
      願之陳述，被告上揭所辯並不足採，同時被告聲請勘驗上
      揭偵訊光碟部分，本院亦認尚無必要，附此指明。
（四）又上揭之偵查卷中所附監視器畫面翻拍照片（偵卷第14頁
      ）由最下方之2 張照片中之人雖刻意穿著帶有帽子之上衣
      並戴上口罩，惟身影仍可辨識；再者證人王偉任與被告曾
      為男女朋友，應彼此熟識，則證人王偉任能由上揭監視器
      畫面中指證被告，尚與常情無違。此亦與被告於98年4 月
      7 日晚間10時47分許至52分許間出現距離停放告訴人上揭
      車輛地點之臺北縣中和市○○街103 巷4 弄4 號直線距離
      約225 公尺處附近，而足以於當日晚間稍後之晚間11時6
      分到達臺北縣中和市○○街103 巷口之情形相合。是如被
      告所辯證人王偉任上揭證述係為栽贓嫁禍被告，何以如此
      剛好被告會在監視器所拍攝到毀損嫌犯出現時間不到20分
      鐘前之晚間10點47、52分許出現在距離毀損發生地點約22
      5 公尺處附近？顯見被告上揭所辯，證人王偉任係因過往
      嫌隙而栽贓等情，亦不足採信。
（五）被告先於偵查中供稱：「（問：有無於98年4 月7 日晚上
      11時左右到臺北縣中和市○○街附近？）沒有，我不記得
      ，我人沒有在中和市，我人都在台北市，我沒有在王偉任
      家附近出沒過」等語（偵卷第63頁），顯然與其所持用上
      揭0000000000行動電話之通聯紀錄內容不相符合，無足採
      信。而被告至本院審理時辯稱：伊會至中和，去圖書館或
      去景平路上大潤發（大賣場）買東西等情，惟如被告於本
      院審理時所辯為真，為何被告於上揭偵查中在檢察官質問
      案發當時行蹤時未為相同之供述？反而另供述伊人未到中
      和等語，亦可見被告於本院所供述乃事後卸責之詞不足採
      信。
（六）末按刑法第354 條之毀損罪，以使所毀損之物，失其全部
      或一部之效用為構成要件。則告訴人所有上揭自小客車之
      左前門鑰匙孔及重機車之鑰匙孔於上揭時、地，經告訴人
      發現上揭兩車之鑰匙孔，遭塗滿類似白色三秒膠，致該兩
      車車鑰匙無法插入等情，已如上述，顯見上揭兩車之鑰匙
      孔已經因塗滿疑似白色三秒膠物質而無法插入鑰匙開啟，
      該兩個鑰匙孔之效用已然喪失，則已構成上揭毀損要件，
      至於嗣後係可以何種方式加以修復，均不影響犯罪之成立
      ，是被告上揭辯稱該膠狀物係可除去，故並未毀損功能等
      語並不足採信。
（七）綜上所述，本件事證明確，應依法論科。
三、核被告於上揭時、地損壞他人汽車、機車之鑰匙孔，均係涉
    犯刑法第354 條之毀損罪。被告於近11分鐘內之密接時間內
    ，在同一地點，接續以疑似三秒膠之不明膠狀物填灌告訴人
    所有上揭自小客車之左前門鑰匙孔及重機車之鑰匙孔導致該
    鑰匙孔均不堪使用，而足以生損害於告訴人，應為接續犯，
    論以一罪。爰審酌被告犯罪之動機、目的、手段、所生危害
    、犯罪後態度等一切情狀，處如主文所示之刑，併諭知易服
    勞役之折算標準，以資懲儆。
據上論斷，應依刑事訴訟法第299 條第1 項前段，刑法第354 條
、第42條第3 項，刑法施行法第1 條之1 第1 項、第2 項前段，
判決如主文。
本案經檢察官朱俊銘到庭執行職務。
中    華    民    國    99    年    5     月    31    日
                  刑事第十三庭  法  官  方鴻愷
以上正本證明與原本無異。
如不服本判決應於收受本判決後10日內向本院提出上訴書狀，其
未敘述上訴理由者，並得於提起上訴後10日內向本院補提理由書
狀（均須按他造當事人之人數附繕本）「切勿逕送上級法院」。
                                書記官  江怡萱
中    華    民    國    99    年    6     月    18    日

司法院資訊處製作；財團法人民間司法改革基金會備份。
